臺灣臺南地方法院新市簡易庭民事裁定
110年度新小聲字第2號
聲  請  人  陳乾瑋
上列聲請人聲請交付法庭錄音光碟事件，本院裁定如下：
    主  文
聲請人於繳納費用後，准予交付本院一一○年度新小字第一七二
號給付工程款事件於民國一一○年二月二十五日、四月八日、八
月五日言詞辯論期日之法庭錄音光碟予聲請人。
聲請人就前項所示數位錄音光碟內容，不得散布、公開播送，或
為非正當目的使用。
聲請費用由聲請人負擔。
    理  由
一、按當事人及依法得聲請閱覽卷宗之人，因主張或維護其法律
    上利益，得於開庭翌日起至裁判確定後6個月內，繳納費用
    聲請法院許可交付法庭錄音或錄影內容；當事人及依法得聲
    請閱覽卷宗之人，因主張或維護其法律上利益，聲請交付法
    庭錄音或錄影內容時，應敘明理由，由法院為許可與否之裁
    定。法院受理前項聲請，如認符合聲請人要件，並在聲請期
    間內提出，且就所主張或維護法律上之利益已敘明者，除法
    令另有排除規定外，應予許可。第1項聲請經法院裁定許可
    者，每張光碟應繳納費用新臺幣（下同）50元。持有第1項
    法庭錄音、錄影內容之人，就取得之錄音、錄影內容，不得
    散布、公開播送，或為非正當目的使用，法院組織法第90條
    之1第1項前段、法庭錄音錄影及其利用保存辦法第8條分別
    定有明文。又所謂主張或維護法律上利益，舉凡核對更正筆
    錄、他案訴訟所需，或認法院指揮訴訟方式對其訴訟權益有
    影響之虞，欲用以保障其法律上利益等，均屬之（最高法院
    105年度台抗字第344號號裁定意旨參照）。
二、聲請意旨略以：聲請人為本院110年度新小字第172號事件之
    當事人，基於憲法第16條賦予人民之訴訟權能，為維護其法
    律上之權益，爰聲請交付上開事件於民國110年2月25日、4
    月8日、8月5日言詞辯論期日之法庭數位錄音光碟等語。
三、經查，聲請人為本院110年度新小字第172號給付工程款事件
    之原告，復已敘明維護其法律上利益之理由，可認其聲請係
    主張及維護聲請人之法律上利益所必要，且本件並無得不予
    許可或限制聲請閱覽、抄錄或攝影卷內文書等應保密之事項
    ，經核與法院組織法第90條之1之規定，尚無不合，應予准
    許。又持有法庭錄音、錄影內容之人，就取得之錄音、錄影
    內容，不得散布、公開播送，或為非正當目的使用。違反前
    揭規定者，依法院組織法第90條之4第1項、第2 項規定，由
    行為人之住所、居所，或營業所、事務所所在地之地方法院
    處3萬元以上30萬元以下罰鍰，併特予裁示以促注意遵守，
    附此敘明。
四、據上論結，本件聲請為有理由，爰依法院組織法第90條之1
    ，法庭錄音錄影及其利用保存辦法第8條，裁定如主文。
中　　華　　民　　國　　110 　年　　10　　月　　12　　日
  　　　　　　　　臺灣臺南地方法院新市簡易庭　　　　　　
                                  法  官　施志遠
以上正本係照原本作成。
本裁定不得抗告。
中　　華　　民　　國　　110 　年　　10　　月　　13　　日
 　　　　　　 　　　　　　　　　　書記官  李慈容